【裁判字號】    94,上訴,901
【裁判日期】    950125
【裁判案由】    違反毒品危害防制條例等
【裁判全文】
臺灣高等法院臺南分院刑事判決
上  訴  人
即  被  告  甲○○
選任辯護人  林瑞成  律師
上列上訴人即被告因違反毒品危害防制條例等案件，不服臺灣嘉
義地方法院九十四年度訴字第一五○號中華民國九十四年七月二
十日第一審判決（起訴案號：臺灣嘉義地方法院檢察署九十四年
度偵字第七四二號、第七八八號），提起上訴，本院判決如下：
    主  文
原判決關於販賣第一級、第二級毒品暨定執行刑部分撤銷。
甲○○連續販賣第一級毒品，處有期徒刑拾年。扣案之第一級毒
品海洛因貳包（驗後合計淨重零點壹伍公克），沒收銷燬之；前
開毒品外包裝貳個（重零點伍公克）沒收；扣案之門號000000
0000、0000000000號之行動電話貳支沒收。販賣第一級毒品海洛
因之所得新臺幣壹萬肆仟元沒收，如全部或一部不能沒收時，以
其財產抵償之。又連續販賣第二級毒品，處有期徒刑參年捌月。
扣案之門號0000000000之行動電話壹支沒收。又販賣第二級毒品
安非他命之所得新臺幣貳仟元沒收，如全部或一部不能沒收時，
以其財產抵償之。
其他上訴駁回。
本判決第二項所處之刑與上訴駁回部分所處之刑，應執行有期徒
刑拾肆年，併科罰金新臺幣貳萬元，罰金如易服勞役，以新壹幣
玖佰元即銀元佰元折算壹日。扣案之第一級毒品海洛因貳包（
驗後合計淨重零點壹伍公克），沒收銷燬之；前開毒品外包裝貳
個（重零點伍公克）沒收；扣案之門號0000000000、00000000
00號之行動電話貳支沒收；販賣第一級毒品海洛因及第二級毒品
安非他命之所得共新臺幣壹萬陸仟元沒收，如全部或一部不能沒
收時，以其財產抵償之；扣案9mm制式子彈貳顆沒收。
    事  實
一、甲○○意圖營利，基於販賣第1、2級毒品之概括犯意，自民
    國（下同）93年10月間起，多次向綽號「嫂子」之丙○○（
    另經警方移送檢察官偵查）販入第1級毒品海洛因及第2級毒
    品安非他命，再使用0000000000、000000000 0號行動電話
    為聯絡工具，連續於：（一）自93年10月10日起，至94 年1
    月9日止，在嘉義市○○街與民族路口、民族路與文化路、
    興業西路與民生南路口等地，以新臺幣（下同）500元至
    1000元不等之價格，販賣第1級毒品海洛因予唐國薰共23次
    。（二）於93年11月24日下午2、3時許，在嘉義縣中埔鄉金
    蘭村25號，以2000元之價格，販賣第1級毒品海洛因予鄧麗
    真。（三）於93年11、12月間，在嘉義市興嘉公園內，各以
    1000元之價格販賣第2級毒品安非他命予乙○○2次。甲○○
    復於93年10月間某日，在嘉義市○○街186號6樓2住處內，
    見真實姓名不詳綽號「補輪」之友人到訪後遺落口徑9mm之
    制式子彈2顆，明知未經主管機關許可，不得無故持有具殺
    傷力之子彈，竟將上開子彈私藏於住處上址，而未經許可無
    故持有該子彈。嗣於94年1月21日下午1時30分許，為警在嘉
    義市○○路加州商務汽車旅館105室前查獲，並扣得第1級毒
    品海洛因2包（合計淨重0.15公克，空包裝重0.35公克）、
    其所有供本件販賣毒品所用之門號0000000000、0000000000
    號之行動電話2支，又於同日下午2時40分許，在嘉義市○○
    街186號6樓2住處，查獲上開9mm制式子彈2顆，始查悉上情
    。
二、案經嘉義縣警察局報請臺灣嘉義地方法院檢察署檢察官偵查
    起訴。
    理  由
一、訊據上訴人即被告甲○○（下稱被告）固供承有於上揭時、
    地持有前揭制式子彈等情，惟矢口否認有何犯行，辯稱：伊
    知子彈是綽號「補輪」之友人所放置，但係警察搜索後才知
    道有子彈之事，亦不知警察在何處找到這兩顆子彈，關於毒
    品部分伊本人有在吸食，唐國薰等跑來找伊講話，伊沒有販
    賣毒品，乙○○是來找黃怡君云云。
二、經查：上揭被告持有制式子彈犯行之事實，業據被告於原審
    坦承不諱（見原審卷第六五頁、第一二四頁），並有其持有
    之制式子彈2顆扣案可佐。而扣案子彈經送內政部警政署刑
    事警察局鑑驗結果，認係口徑9mm制式子彈，均具殺傷力等
    情，亦有該局94年2月19日刑鑑字第0940016177號槍彈鑑定
    書一份在卷可稽（見94年度偵字第788號卷第12頁至第14頁
    ），足認被告此部分之自白與事實相符，則被告持有制式子
    彈之犯行部分，堪予認定。被告於本院翻異前供否認知情云
    云，無非事後卸責之詞，不足採信。
三、又被告否認有何販賣第1級毒品海洛因及第2級毒品安非他命
    之犯行部分，經查：
（一）按被告以外之人於審判外之言詞或書面陳述，除法律有規
      定者外，不得作為證據，固為刑事訴訟法第一百五十九條
      第一項所規定，惟被告以外之人於檢察事務官、司法警察
      官或司法警察調查中所為之陳述，與審判中不符時，其先
      前之陳述具有較可信之特別情況，且為證明犯罪事實存否
      所必要者，得為證據。刑事訴訟法第159條之2亦定有明文
      。又被告以外之人於審判中有所在不明而無法傳喚或傳喚
      不到情形，其於檢察事務官、司法警察官或司法警察調查
      中所為之陳述，經證明具有可信之特別情況，且為證明犯
      罪事實之存否所必要者，得為證據，刑事訴訟法第159條
      之3亦定有明文；本件關於證人唐國薰、乙○○等於審判
      外即於警訊及偵查中所為之筆錄，並無被誘導或脅迫情事
      ，其中唐國薰雖於原審審判中翻異前詞否認向被告購買毒
      品，且稱不認識被告云云（見原審卷第一二六頁），惟被
      告與證人唐國薰間早有聯絡，此有警方通信監察譯文附卷
      可稽，而證人唐國薰於偵查中亦證實被告販賣毒品之情形
      。本院參酌證人唐國薰於警、偵訊時距案發之時間較近，
      記憶清楚，且不易受人情左右之情況比較，則證人唐國薰
      等於警、偵詢中之證述情節自已具有較可信之特別情況，
      且為證明被告犯罪事實存否所必要，依前揭規定依法均有
      證據能力，合先敘明。證人乙○○經本院傳拘無著，有本
      院之傳票、函請拘提文等附卷可稽，足見證人乙○○行方
      不明，本院審酌證人乙○○於警、偵訊中所證，確為證明
      被告犯罪事實之存否所必要，其與被告聯絡購買安非他命
      復有被告與乙○○間電話連繫之通訊監察譯文可據（見警
      卷一第四九頁），自有可以採信之特別情況，其於警、偵
      訊中之證述情節，自應依法得為證據，併予敘明。
（二）被告於上揭如事實欄之時間、地點，分別連續販賣第1級
      毒品海洛因予唐國薰（23次，詳細如後所述）、鄧麗真（
      一次），及連續販賣第2級毒品安非他命予乙○○（有二
      次拿錢購買）之事實，除經證人唐國薰、乙○○於警訊及
      偵查中指證綦詳（見警卷一第14頁、第15頁、第18頁、第
      19頁、94年度偵字第742號卷第16至17頁、23至24頁）外
      ，亦經證人即查獲本案之嘉義縣警察局警員林俊儒於原審
      時到庭結證被告有販賣毒品情形無訛；及證人鄧麗真於原
      審審理到庭結證屬實無訛（見原審卷第66至69頁、第70頁
      ）。此外復有嘉義縣警察局通信監察譯文表一份附卷（見
      警卷一第45頁至第50頁），以及被告所有之第1級毒品海
      洛因2小包（驗後合計淨重0.15公克，空包裝袋重0.35公
      克）及門號0000000000、0000000000號之行動電話2支扣
      案可資佐證；且上開第1級毒品海洛因，經送請法務部調
      查局鑑定，其檢驗結果認送驗白粉2包均含第1級毒品海洛
      因成分，合計淨重0.15公克，包裝重0.35公克等情，有該
      局94年3月18日調科壹字第180001951號鑑定通知書一紙在
      卷足佐（見原審卷第17頁）。
（三）又查，證人唐國薰、鄧麗真曾為警查獲施用毒品，並分別
      經原審裁定送觀察勒戒及強制戒治；證人乙○○亦為警查
      獲施用毒品，並經原審判處有期徒刑4月等事實，有其3人
      之臺灣高等法院被告前案紀錄表在卷可按（見原審卷第82
      頁、第88頁、第96頁、第97頁），足見證人唐國薰、鄧麗
      真有施用第1級毒品海洛因，乙○○有施用第2級毒品安非
      他命抵癮之需求，而存在向被告購買該種毒品之動機。另
      被告既亦自承有施用第1級毒品海洛因之情（見原審卷第1
      35頁），且於本件為警查獲後，亦經原審裁定送觀察勒戒
      ，有被告之臺灣高等法院被告前案紀錄表附卷可參（見原
      審卷第8頁），衡諸毒品為國家所禁絕買賣、持有，於非
      法交易中可謂物稀價昂，乃公知之事實，被告為維持自身
      施用毒品之經濟來源，而販賣海洛因、安非他命予染有毒
      癮之證人唐國薰、鄧麗真、乙○○等，應屬合理之推論。
（四）次查，雖證人唐國薰於94年7月6日原審審理時改稱：沒有
      向被告買過毒品云云；惟證人唐國薰於原審審理時辯護人
      詰問時先證稱：「（你是否認識庭上被告甲○○？）不認
      識。（曾經用什麼方法向被告取得毒品？）可以不回答嗎
      ？（你本身沒有向他拿過〈毒品〉？）我不想回答。」等
      語；於審判長補充訊問時則改稱：「（與被告認識多久？
      ）三個月。（你與被告很熟嗎？）不會。（為何之前說不
      認識被告？）因為我會害怕。」等語（見原審卷第126、1
      28至129頁），參以其就是否認識被告乙情，已為前後完
      全相反之陳述，又對於是否向被告拿取海洛因之事實，則
      避重就輕，均答以：「可以不用回答嗎？」、「我不想回
      答」等語，亦可徵其證詞之情虛；又查證人唐國薰於警詢
      及偵查中就其在上開如事實欄所載時、地如何向被告購買
      海洛因之事實，已明確結稱：「（認識甲○○？）是。我
      都叫他書書，認識3個月。（你施用海洛因之來源？）向
      書書買的。（交易詳情？）我均以行動電話撥打書書所有
      之行動電話，約在嘉義市○○街民族路口，或文化路民族
      路口，或興業西路民生南路口交易，每次均購買500至100
      0元。（自何時起向甲○○購買海洛因？）93年10月或11
      月間起，最後一次94年1月9日，約3、4天向他購買1次，
      均在上述地方交易」、「以其手機撥打0000000000、0000
      000000號」等語（見94年度偵字第742號偵查卷第16至17
      頁、警卷一第18、19頁）。足見被告確有販賣毒品海洛因
      之犯行。而原審審判時經檢察官行反詰問，則證稱：「（
      你在偵訊中之證述是否事實？）所述事實。（你有向被告
      買過毒品？）可以不用回答嗎？（你現在所要證述的是否
      跟在檢察官前所言相同？（提示偵查筆錄第16、17頁））
      我不敢說。」等語（見原審卷第127頁），更足見證人唐
      國薰上開回答不曾向被告購買毒品之證詞，乃係事後迴護
      被告之舉，至為明顯，自應以其於警、偵訊中所供較為可
      信。況被告與證人唐國薰無何金錢糾紛乙情，除據被告自
      承外，並經證人唐國薰證述明確（見94年度偵字第74 2號
      偵查卷第10頁，原審卷第128、135頁94年7月6日審判筆錄
      ），則被告若未販賣毒品海洛因予其施用，衡情證人唐國
      薰在與被告無何怨恨難消之糾紛下，斷無設詞誣陷被告之
      理？且其於偵查時乃單獨具結接受檢察官之訊問，而於原
      審審理時，則是被告在場行交互詰問，證人之心理壓力，
      顯較單獨作證時為大，因害怕或考量雙方情誼，而不願為
      確實之供述，避重就輕意圖袒護被告，亦屬人之常情，故
      應以其在警、偵訊時所為之陳述較接近真實而堪以憑信，
      其後於原審迴護被告之陳述，委無可採，要難為被告有利
      之佐證。
（五）又被告警訊時係已陳稱是先向證人唐國薰、鄧麗真、乙○
      ○等3人收錢後，再去向綽號『嫂子』之人購買毒品等語
      （見警訊卷第5、6頁），於檢察官94年1月21日訊問時供
      稱：「（在警察局說你幫人家代墊錢去買毒品？）是。」
      等語（見94年度偵字第788號卷第7頁），復於檢察官94年
      3月9日訊問時供稱：「（何以在警訊時稱均向唐國薰收取
      金錢後再替他購買毒品？）我只有跟唐國薰一起去買毒品
      。（曾販賣安非他命與乙○○？）沒有。（曾販賣海洛因
      與鄧麗真？）沒有，我只有請過鄧麗真施用海洛因2、3次
      」等語（見94年度偵字第742號卷第11頁、第12頁）；然
      於原審審理時則改口供稱「我是跟乙○○買毒，不是她跟
      我買」、「（是否跟唐國薰、乙○○、鄧麗真合資買過毒
      品？）只有跟鄧麗真合買過。（何時合買的？地點？買多
      少？）忘記了。是不是我自己去，我也忘記了。（有無幫
      唐國薰、鄧麗真、乙○○買過毒品？）沒有。」等語（見
      原審卷第130、134頁），是核被告上開供述，就(1)是否代
      證人唐國薰、鄧麗真、乙○○向綽號『嫂子』之人購買毒
      品，(2)或曾與何人合資購買毒品等情所供前後明顯不符，
      已有歧異；又與證人唐國薰、乙○○於警、偵訊中之證詞
      、證人鄧麗真於原審審理中之證詞指訴向被告購買上開毒
      品情節不同，顯見其上開所供要與實情不符，均難憑信。
      況證人唐國薰於原審審理時雖為迴護被告否認向被告購買
      毒品，亦否認有合資購買之情（見原審卷第12 7頁），更
      可見被告之辯解，均與實情不符。
（六）又證人黃怡君雖於偵查時證稱：「（你男朋友販毒給唐國
      薰等三人？）那不是販毒只是無償轉讓。（轉讓有無獲利
      ？）沒有獲利。」云云，然不僅與被告之辯解：係代購或
      合買毒品等情已有不符之處，衡情證人黃怡君為被告交往
      半年之同居女友，自有相當感情，況警方94年1月21日在
      上開汽車旅館查獲時，於被告上衣口袋起出扣案之海洛因
      2小包，被告已承認該海洛因為其所有，然證人黃怡君為
      迴護被告，仍於警察訊問時，竟表示：「警方在他身上查
      獲2包毒品，是我暫時寄放在他身上。」等語（見警訊卷
      第2頁、第9頁），益徵其證詞乃有意坦護被告，自難採為
      有利於被告之認定。
（七）另證人唐國薰既係染有施用毒品惡習之人，衡情於其等毒
      癮發作時，即須購毒以解其癮，且可能宥於記憶、認知、
      隱匿犯罪、避免得罪販賣毒品之人等諸多因素，而甚難期
      待就購買毒品之情節為具體且詳細之陳述，故不能以其就
      購買毒品之細節，諸如時間、地點、金額或次數等情與通
      聯紀錄有所不同，即遽認其之供述存有重大瑕疵而全然不
      予採憑，是雖證人就購毒之時間、金額、或次數等情無法
      確切指證時，即應參酌各項證據而以最有利於被告之方式
      認定之。觀之證人唐國薰於偵訊中證述：伊於93年10或11
      月間起至94年1月9日止，約每隔3、4天向被告購買一次，
      每次購買500至1000元不等，於93年10月10日當次購買100
      0元之海洛因等語，而核之上開通聯紀錄，證人唐國薰使
      用之門號0000000000號行動電話曾於93年10月10日撥打被
      告所使用之0000000000號行動電話，與證人唐國薰曾於檢
      察官偵訊時所述之情相符，因此以最有利被告之原則認定
      ，自93年10月10日起至94年1月9日止共92日，以每4日之
      間隔購買1次計算，則證人唐國薰共向被告購買第1級毒品
      海洛因23次，又除93年10月10日該次證人唐國薰因有通信
      監察譯文為證，得以確認係購買1000元外，其餘各次均以
      購買500元計，合計購買毒品之金額應為12000元（1000+5
      00×22＝12000）。
（八）復按目前社會上販賣毒品犯罪之型態不一，有所謂「大盤
      」、「中盤」或「小盤」販賣者，亦有吸食者彼此之間偶
      而互供有無之零星交易者，在屬前者之情形（即大中小盤
      ），經深入查證，如機會掌握得宜，或許可查獲與販賣毒
      品海洛因、安非他命有關之販賣工具（諸如電子秤、帳冊
      、分裝袋等物）或多數知情或購買者等證人之證詞，以作
      為法院判決認定之依據，然在後者之情形（即吸食者之間
      偶發性零星交易），因該種零星交易犯罪行為，在性質上
      本無須使用任何販賣工具，亦無須記載帳冊，且其交易時
      間短暫（僅須數秒之時間），交易方法簡單隱密（在不易
      為人注意之場所一手交錢，一手交貨），交易對象單純（
      買方僅一人），交易時未必有他人在場知悉其事，在被告
      堅不承認其犯行之情況下，若非警方事先獲知情報而埋伏
      於交易現場當場查獲，否則，往往僅能在事後依據購買者
      之供出來源作為認定事實之主要依據，法院縱再作深入之
      調查，基於該種犯罪之性質所侷限，亦無從查得其他直接
      明顯之關連性物證以為補強佐證，其有效之調查途徑在客
      觀上顯然已告窮盡，此時，法院固不應僅憑購買者片面之
      指證，不查明是否與事實相符即遽而認定被告之販賣毒品
      犯行，然法院亦不應執著於未能查得其他「直接物證」，
      而對購買者所為對被告不利之明確指證，全然不採，而遽
      為被告無罪之諭知。本件被告涉嫌販賣毒品海洛因、安非
      他命予證人唐國薰、鄧麗真、乙○○之犯罪型態即屬「小
      盤」或「吸毒者間偶發性零星交易」之型態，揆諸前開說
      明，本件被告販賣海洛因、安非他命之犯行，雖無任何如
      電子磅秤、分裝袋（為警查獲時扣案之密封袋八大包，見
      警卷一第二九頁、第三九頁相片，因證人黃怡君表示為其
      所有，又無其他證據證明為被告所有，故尚難認係被告用
      作販賣毒品之用）等其他直接物證扣案，以資參證，惟本
      院由證人唐國薰、鄧麗真、乙○○之上開證言參互觀之，
      足認被告確有販賣第1級毒品海洛因與第2級毒品安非他命
      之情事，應可確定。
（九）再查，被告既不承認其有前開販賣毒品之事實，本院自無
      從查得其確實販入上開毒品之真正價格及其是否因非法販
      賣該毒品予前揭證人唐國薰、鄧麗真、乙○○而獲得具體
      利潤之金額，然按近來政府為杜絕毒品之氾濫，對於查緝
      施用及販賣毒品之工作，無不嚴加執行，販賣毒品罪又係
      重罪，設若無利可圖，衡情一般持有毒品之人當無輕易將
      所持有之海洛因或安非他命轉讓他人而甘冒於再次向他人
      購買時，而有被查獲移送法辦之危險之理。且不論是瓶裝
      或袋裝之毒品，均可任意分裝或增減其份量，而每次買賣
      之價量，亦隨時隨雙方交情之深淺、當時之資力、需要程
      度及對行情之認知等因素，機動的調整，因之販賣之利得
      ，除經坦承犯行，或價量均臻明確外，委難察得實情，職
      是之故，縱未確切查得販賣賺取之實際差價，但除別有事
      證，足認係按同一價格轉讓，確未牟利外，尚難執此認非
      法販賣之事證有所不足，致知過坦承者難辭重典，飾詞否
      認者反得逞僥倖，而失情理之平。是本件被告販入海洛因
      或安非他命之價格必較販出之價格低廉，而有從中賺取差
      額利潤圖利之意圖及事實，此應屬合於論理法則，且不違
      背社會通常經驗之理性判斷，是被告出售毒品顯有圖利之
      意圖，應堪認定。
（十）又被告雖於原審及本院聲請傳訊證人黃怡君、乙○○（原
      審誤植為鄧麗真），然上開證人迭經原審傳拘，均無正當
      理由未到庭，有送達回證附卷可稽（見原審卷第49、52、
      108、110頁）就證人乙○○部分，亦經本院傳拘無著，無
      從採憑。而證人黃怡君為被告之女友，其於偵查中之供述
      ，不可採信，業如上述，縱經傳喚到庭，亦難期待其無迴
      護被告之舉，故無再行傳訊之必要，併此敘明。另證人丙
      ○○雖於本院審理時到庭否認販賣第一級、第二級毒品犯
      行，陳稱伊未販賣毒品與被告，伊綽號不是「嬸嬸」、「
      嫂子」，不認識被告，現因勒戒在押等情（見本院九十五
      年一月十一日審判筆錄），惟被告於警查獲之初即指出其
      打0000000000號電話向綽號「嫂子」之女子購買第一級及
      第二級毒品（見警卷第4頁），而丙○○於另案警訊中亦
      坦承使用0000000000號行動電話，此有嘉義縣警察局刑事
      案件移送書、暨通緝案件移送書覆本院附卷可稽，且除被
      告指訴丙○○外，尚有林宏璟、張雁婷等二人亦於另案警
      訊中指稱同以電話撥打0000000000號向綽號「嬸嬸」之女
      子購買毒品，彼等皆與丙○○彼此間並無仇恨，是丙○○
      實涉有重大嫌疑，有上開警局移送書可據，因認被告確有
      供出來源，並因而查獲其上手丙○○販毒之情形，自得依
      法減輕其刑，合併說明。
  (十一)綜上所陳，被告上開此部分之否認及辯解，均與事實不符
      ，無非臨訟畏罪之詞，不足採信。本件事證已臻明確，被
      告販賣第1、2級毒品之犯行洵堪認定，應予依法論科。
三、核被告甲○○所為，係犯毒品危害防制條例第4條第1、2 項
    販賣第1、2級毒品既遂罪；及槍砲彈藥刀械管制條例第12條
    第4項之未經許可持有子彈罪。其非法持有第1、2級毒品之
    低度犯行，為販賣之高度行為吸收，不另論罪；被告多次販
    賣第1、2級毒品犯行，時間緊接，所犯構成要件相同，各顯
    係基於概括犯意為之，皆為連續犯，各應依刑法第56條規定
    ，加重其刑（惟法定本刑為死刑、無期徒刑部分不得加重）
    。再被告所犯上揭3罪，犯意各別，行為互異，應予分論併
    罰。又本件被告確已供出其持有之第1級毒品海洛因、第2級
    毒品安非他命是向綽號「嫂子」（指被告）之人所購買，並
    提供該00 00000000號行動電話號碼予警方查緝，因而查獲
    等情，已如上述，自應依毒品危害防制條例第17條之規定，
    減輕其刑。
四、有關被告持有子彈部分，原審以被告事證已臻明確，因予適
    用槍砲彈藥刀械管制條例第12條第4項，刑法第11條前段、
    第42條第2項，罰金罰鍰提高標準條例第2條，現行法規所定
    貨幣單位折算新臺幣條例第2條，審酌被告未經許可持有制
    式子彈，所為對社會造成危害程度及犯後曾坦承持有子彈部
    分犯行等一切情狀，量處有期徒刑八月，並就併科罰金部分
    諭知易服勞役之折算標準，以資懲儆。又扣案被告所持有具
    殺傷力制式9mm子彈2顆，均係違禁物，應依刑法第38條第1
    項第1款規定，宣告沒收。核原審此部分認事用法俱無不合
    ，量刑亦稱妥適。被告上訴意旨猶執陳詞否認犯行，指摘此
    部分原判決違誤不當，請求撤銷原判決，並無可取，為無理
    由，應予駁回。有關被告販賣第一、二級毒品海洛因部分，
    原審以被告此部分事證已臻明確，因予論罪科刑，固非無見
    ，惟查(一)被告已於警詢時即供出毒品來源，且丙○○經警方
    移送偵查，因而查獲丙○○之販賣第一、二級毒品犯行，詎
    原判決僅因丙○○通緝中未到案而未認定被告供出毒品來源
    並查獲此部分之情節，已有未洽；(二)被告犯賣毒品予唐國薰
    等3人之次數多達20餘次，且犯後並未坦承認錯，缺乏悔悟
    之心，再參以被告已依毒品危害防治條例第17條之規定減輕
    其法定刑，其犯罪情狀並無可憫及情輕法重之情，原判決依
    刑法59條規定減輕其刑，亦有未洽。又被告於本院否認犯罪
    指摘原判決此部分不當，雖不足採，惟原判決此部分既有可
    議，自應由本院將原判決有關販賣海洛因、安非他命暨定應
    執行刑部分撤銷改判。爰併審酌被告犯罪之動機（貪圖薄利
    ），且毒品足以導致購買施用者精神及性格異常，甚至成癮
    ，嚴重戕害國人身心健康，惡性非輕及其犯罪後態度等一切
    情狀，量處被告販賣毒品海洛因部分犯行為有期徒刑拾年，
    販賣安非他命部分為有期徒刑參年捌月，以資懲儆。又扣案
    之第一級毒品海洛因2小包（合計淨重0.15公克），係違禁
    物，有上開法務部調查局鑑定通知書一紙附卷可證，應依毒
    品危害防制條例第18條第1項前段規定，不問屬於犯人與否
    ，沒收銷燬之；前開毒品外包裝2個（重0.35公克），係被
    告所有且供持有毒品犯行所用之物，應依毒品危害防制條例
    第19條第1項規定併予沒收之。再被告販賣第1級毒品海洛因
    予證人唐國薰、鄧麗真，分別因而獲得現金12000元及2000
    元，合計販賣第1級毒品海洛因所得之現金為14000元，並應
    宣告沒收，如全部或一部不能沒收時，以其財產抵償之。販
    賣第2級毒品安非他命予證人乙○○，因而獲得現金2000元
    ，為其犯罪所得之財物，亦應依毒品危害防制條例第19條第
    1 項之規定沒收，如全部或一部不能沒收時，以其財產抵償
    之。至扣案行動電話4支，僅門號0000000000、000000000 0
    號之行動電話2支為被告所有，業經其於原審陳述明確（見
    原審卷第133、135頁），且證人唐國薰亦是撥打上開二門號
    之行動電話，證人乙○○、鄧麗真等亦有撥打上開行動電話
    （門號0000000000號），與被告聯絡購買毒品事宜，亦據其
    等證述明確（見警卷一第18頁、第22頁），是上開行動電話
    （含門號）自係被告所有供其聯絡販賣毒品所用，亦有警局
    之扣押物品目錄表可據（見警卷一第29、30頁），應依毒品
    危害防制條例第19條第1項規定宣告沒收。本院並依法就被
    告上開撤銷改判及上訴駁回部分定應執行之刑，罰金部分並
    諭知易服勞役之折算標準，扣案之上揭毒品海洛因、子彈仍
    均諭知沒收，均詳如主文第四項所示。至扣案其餘2支行動
    電話，並非被告所有，扣案之玻璃球管，則已據被告供稱係
    其自己施用毒品所用之物，尚難認係本案供其販賣毒品所用
    之物，爰毋庸於本件諭知沒收，附此敘明。
據上論斷，應依刑事訴訟法第三百六十八條、第三百六十九條第
一項前段、第三百六十四條、第二百九十九條第一項前段，毒品
危害防制條例第四條第一項、第二項、第十七條、第十八條第一
項前段、第十九條第一項，刑法第十一條前段、第五十六條、第
四十二條第二項、第三十八條第一項第一款，罰金罰鍰提高標準
條例第二條，現行法規所定貨幣單位折算新臺幣條例第二條，判
決如主文。
本案經檢察官曾銘芳到庭執行職務。
中    華    民    國    95    年    1     月    25    日
                  刑事第二庭    審判長法  官    葉居正
                                      法  官    李文福
                                      法  官    莊俊華
以上正本證明與原本無異。
如不服本判決，應於收受本判決後十日內向本院提出上訴書狀。
其未敘述上訴理由者並得於提起上訴後十日內向本院補提理由書
狀（均須按他造當事人之人數附繕本）「切勿逕送上級法院」。
                                      書記官    廖明娟
中    華    民    國    95    年    1     月    27    日
附錄法條：
毒品危害防制條例第4條第1、2項
製造、運輸、販賣第一級毒品者，處死刑或無期徒刑；處無期徒
刑者，得併科新臺幣一千萬元以下罰金。
製造、運輸、販賣第二級毒品者，處無期徒刑或七年以上有期徒
刑，得併科新臺幣七百萬元以下罰金。
砲彈藥刀械管制條例第12條第4項
未經許可，持有、寄藏或意圖販賣而陳列子彈者，處五年以下有
期徒刑，併科新臺幣三百萬元以下罰金。


司法院資訊處製作；財團法人民間司法改革基金會備份。
